---
title: "Protokoll vom 2022-06-01"
date: "2022-06-08T11:39:56.000Z"
categories: 
  - "protokolle"
author: "dekus101@hhu.de"
---

### Anwesenheitsliste

#### Anwesende R√§te:

- Florian Schubert (bis 16:15)
- David Radermacher :sparkles:
- Gorden Wunderlich
- Dennis Kuschke (bis 16:18)
- Luca Barden
- Niklas Pingel (bis 15:50)
- S√∂ren St√∂lting
- Pascal Densborn (online)
- Julia ‚ÄûJules‚Äú von Busch (online seit 14:42)
- Sophia Louise Pastow :crown: (seit 14:45)
- Lian Remme (seit 14:45)
- Julia Block (online seit 14:45 bis 15:50)
- Katharina ‚ÄûKathy‚Äú Lantzke (14:56)
- Steffen He√ü (14:55)
- Marcel ‚ÄûMarkal‚Äú Gerken (online 15:21)
- Marcel Thiel (Anwesend w√§hrend Besprechung von Top 6 bis Top 8)

#### Abwesende R√§te:

- Alex Wantz

#### Entschuldigte R√§te:

- Erik Ludwig

#### G√§ste

- Igor :fries:
- Sara :fire:
- Robin :party\_parrot:
- Sotiris (bis 16:10)

## Top 0 : Regularia

- Protokollant: David, S√∂ren, Robin
- Redeleitung: Luca
- Startzeit: 14:38
- Endzeit: 16:25
- Wir sind mit 8 von 18 R√§ten beschlussunf√§hig
- Wir nehmen die unten aufgelistete Topliste noch nicht einstimmig an
- Wir nehmen das Protokoll der letzten Sitzung noch nicht einstimmig an

## Top 1 : Berichte Mail und Post

### Berichte

#### FSVK

TL;DR: Die FSVK vom 31.05.2022 (zum einfachen Berichten in der FSR-Sitzung; f√ºr ausf√ºhrlichere Infos gibt es immer noch das Protokoll)

- aufgrund der Regenbogenwahl und der Belastung dadurch f√ºr Robin dauert es noch mit den Protokollen - vielen Dank f√ºr eure Geduld und euer Verst√§ndnis
- der Logo-Wettbewerb wird verl√§ngert bis zum 12.06 23:59 Uhr per Mail an uns. Auf der FSVK am 14.06. stimmen wir dann √ºber den:die Gewinner:in ab.
- die vorgestellte M√∂glichkeit, online bei Gremienwahlen abzustimmen, wird neutral bis positiv aufgefasst. Robin (Physik) tr√§gt den Eindruck an die entsprechenden Stellen weiter.
- Awareness-Schulung & Sanktionsliste: Cem vom Anti-FARaDis war zu Gast, er wird eine Awareness-Schulung f√ºr das Sommerkult (8.6. 10 Uhr digital) durchf√ºhren und w√ºrde auch die Awareness-Schulung f√ºr R√§te √ºbernehmen. Er freut sich √ºber einen offenen Austausch, deswegen d√ºrft ihr ihn auf der n√§chsten FSVK zu seinen Konzepten und Ideen befragen. √úber den Text der Legitimation und die Inhalte der Sanktionsliste muss noch beraten werden.
- ESAG: Da wir mehr M√∂glichkeiten haben, Dinge hybrid durchzuf√ºhren, √ºberlegt in den R√§ten, wie ihr eure Vorstellung am Dienstag (4.10.) gestalten wollt - vor Ort, im Streaming, per Video etc. Au√üerdem √ºberlegt, welche Aktionen ihr auf der ESAG gut finden w√ºrdet, dann k√∂nnen wir diese in unsere Planung √ºbernehmen.

#### Saboteur-Turnier Spieleabend

Wir h√§tten f√ºr jeden Teilnehmer eine Troph√§e gehabt aka wir hatten drei Teilnehmer. Haben es dann eher sein gelassen und stattdessen einen spontanen Spieleabend in der FS gemacht. Da sind wir recht schnell auf 7 gewachsen. Ging bis Mitternacht, ~12‚Ç¨ verbraucht.

### Mail

- Werbung f√ºrs Sommerkult machen
- Schl√ºsselverwaltung hat am 3.06 und 10.06 geschlossen
- Fachschaftsratsitzung in der vorlesungsfreien Zeit

### Briefpost

- Linuxmagazin
- Campusflyer

## GO-Antrag:

- Florian stellt einen GO-Antrag zur erneuten Feststellung der Beschlussf√§higkeit
- Wir sind mit 12 von 18 Menschen Beschlussf√§hig
- Wir nehmen die Topliste, sowie das vorherige Protokoll an

## Top 2 : Termine im Juli

Fr, 01.07. - Magic-Spieleabend (vielleicht)  
Fr, 08.07. - Karaoke (der Physik)  
Fr, 15.07. - Semesterabschlussgrillen  
Fr, 22.07. - derzeit leerstehend  
Fr, 29.07. - Spieleabend

## Top 3 : Neuer WE-Vertreter aka VV

Nemo m√∂chte sein Amt als WE-Vertreter abgeben.

Wir m√ºssen also jemand neues benennen.

Wir ben√∂tigen daf√ºr eine VV. Luca schl√§gt f√ºr n√§chste Woche Mittwoch(8. Juni) eine vor.

Beschluss zur VV am 08.06.2022:

- einstimmig angenommen

## Top 4 : USB-C Ladekabel und Netzstecker

> David - 19/05/2022  
> Wir haben gerade die Situation in der Fachschaft, dass wir nun zwei schicke USB-C Netzstecker haben, aber nur Lightning zu USB-C Ladekabel.
> 
> Weiterhin: Wollen Menschen ihr Handy/Tablet/Laptop laden, besitzen wir nur zwei USB-A Netzstecker hierf√ºr, mit jeweils nur 5W, was doch etwas wenig ist.  
> Daher schlag ich vor drei (bzw. je nach Erachten mehr) [USB-C zu USB-C Ladekabel](https://www.amazon.de/UGREEN-Delivery-Schnellladekabel-kompatibel-MateBook/dp/B07PLSDPYN/ref=mp_s_a_1_7?crid=2OK1I0GS24CNJ&keywords=usb+c+kabel&qid=1653476444&sprefix=usb+c+kabel%2Caps%2C156&sr=8-7) zu kaufen, sowie einen weitern [USB-C Netzstecker](https://www.amazon.de/Anker-Ladeger%C3%A4t-Schnellladeleistung-Technologie-Kompatibel-Schwarz/dp/B094QKV6S8/ref=pd_sbs_sccl_4_2/260-9380308-3958265?pd_rd_w=QS8zT&pf_rd_p=7f94352d-8ab6-4a04-85b6-19c91c345217&pf_rd_r=GV2HXD6E1RVCNJWZH0M1&pd_rd_r=881c7a56-c669-48ba-ba28-18792531ecb1&pd_rd_wg=UDshM&pd_rd_i=B094QKV6S8&th=1), welchen man evtl. auch nutzen kann um Laptops zu laden.

Vorschlag f√ºr aufrollbare Kabel: Einwand das sie anf√§llig sind f√ºr Kabelbr√ºche  
Andere Anbieter, bieten lebenslange Garantie f√ºr Kabel

* * *

Beschluss bis zu 100‚Ç¨  
F√ºr mind. zwei USB-C zu USB-C Kabel und zwei USB-C Netzstecker

Abstimmung:  
Keine Gegenstimmen. Zwei Enthaltungen. Der Antrag wurde angenommen

## Top 5 : Finanzbeschluss: Sch√ºsseln

Uns sind schon vor ein paar Veranstaltungen die Sch√§lchen ausgegangen. Leider gibt es die momentan im Einzelhandel gar nicht oder nur in kleinen St√ºckzahlen, weshalb die recht √ºberteuert geworden sind.

Steffen hat bei Amazon gesucht und verglichen: Normale Plastikschalen bekommt man f√ºr 9ct das St√ºck in 100er Packs. Wir wollen ja aber etwas umweltfreundlicher sein und nutzen [Pappe/Zuckerrohr](https://www.amazon.de/BIOZOYG-Einweggeschirr-kompostierbares-Suppenteller-Servierschale/dp/B09JGNZBG5/ref=sr_1_7?__mk_de_DE=%C3%85M%C3%85%C5%BD%C3%95%C3%91&crid=3LFU4Z1PRM2BU&keywords=schalen%2Bpappe&qid=1653754309&sprefix=schalen%2Bpappe%2Caps%2C78&sr=8-7&th=1). Da sind die Preise in der St√ºckzahl aber bei ~20ct das St√ºck. Bisher haben wir immer 500ml Sch√ºsseln gehabt. Beim folgenden Angebot gibt es auch 400ml, was vermutlich noch okay-isch ist von der Gr√∂√üe. Deshalb die Frage:

üá¶ F√ºr ~19‚Ç¨ 100 St√ºck (500ml) kaufen (19ct pro)  
üáß F√ºr ~60‚Ç¨ 600 St√ºck (500ml) kaufen (10ct pro)  
üá® F√ºr ~85‚Ç¨ 1.000 St√ºck (400ml) kaufen (8,5ct pro)

* * *

Im Discord wurde dar√ºber diskutiert, ob es nicht eher Sinn ergeben w√ºrde, Mehrweg-Schalen zu kaufen. Und auch Becher. W√§re deutlich nachhaltiger, muss dann aber auch nach Veranstaltungen ordentlich gesp√ºlt, getrocknet und gelagert werden.

Diskussion √ºber die Matierialbeschaffenheit der Sch√ºsseln. Sch√ºsseln sollten gelegentliche F√§lle vertragen k√∂nnen.

### Meinungsbild zur Wahl zwischen Einweg und Mehrweg:

- Gr√∂√üenteils auf Mehrweg

Anmerkung von Lian: Kreppband und Marker hinstellen, um redudante Becherwahl zu vermeiden

## GO-Antrag zur √Ñnderung der beschlossenen Tagesordnung

Tausch zwischen der Reihenfolge von Top 6 und Top 7

## Top 6 : KIF 50.5 in Berlin

Die KIF in Berlin findet √ºberraschend fr√ºh bereits im August statt.  
Da wir √ºberlegen davor oder danach noch privat was in Berlin zu machen und entsprechende Unterk√ºnfte zu buchen, sollten wir uns m√∂glichst schnell einen √úberblick verschaffen wer alles mit m√∂chte.

Interessenten:

- Kathy
- Jules
- S√∂ren
- Sotiris
- Steffen
- David
- Markal
- Alex
- Sophia
- Luca
- Sara
- Florian
- Niklas

Anreisekosten werden wahrscheinlich nicht √ºbernommen. Das 9-Euro Ticket regelt.  
Reisedauer mit Nahverkehr ~8 Stunden.

Es ist **keine** Partyreise! Es soll nicht davon ausgegangen werden, dass der Hauptgrund der Reise, nur feiern ist. Die KIF ist nach wie vor daf√ºr da, sich mit anderen FSRs auszutauschen. Das Ganze basiert auch auf die Hilfsbereitschaft von Mitkiffeln.

Die KIF findet von 17.08.2022 bis zum 21.08.2022 statt.

## Top 7 : Bericht KIF 50 in Ulm

### Florian:

- es gab Resos, welche auf der KIF verabschiedet wurden sind
- Reso zur nachhaltigen Lehre
- Reso f√ºr Hygieneprodukte auf Toiletten
- Reso f√ºr Tarifvertr√§ge f√ºr SHK
- Reso zur Wertsch√§tzung von Gremienarbeit
- AKs
    - Websiten
        - Status ob die Fachschaft offen ist auf die Website packen, ist m√∂glich
    - O-Phase AK
        - teils unterschiedlich lang bei anderen Unis
    - Informationsfreiheitsgesetz:
        - gilt auch f√ºr unsere Fachschaft
        - wir m√ºssen evtl auch Rechenschaft abgeben
    - Moderationstechnick
        - Gesten, welche auf der KIF vorkamen, auch zu Fachschaftsitzungen

### Sotiris:

- AKs
    - Wochenendsaustausch:
        - Teambuilding Ma√ünahmen
        - kosteng√ºnstig veranstalten
    - Online-Wahlen:
        - Online-Wahlen sind nicht so knorke
        - Software ist weder open source und wird extern gehostet
        - Wahlbeteiligung wurde nicht gesteigert
    - Diversit√§t von Pr√ºfungsformen
        - Pr√ºfungen m√ºssen nicht unbedingt immer schriftlich oder m√ºndliche sein
        - (Jules) Einf√ºhrung von Portfolios, √§hnlich wie sie im Design- und Kunststudium existieren
        - Abschlussprojekte anstatt schriftliche Klausuren
        - (Lian) Erfahrungsgem√§√ü funktionieren Abschlussprojekte bei der Einf√ºhrung zur Programmierung nicht
    - IT in Fachschaften
        - Aachen scheint ein interessantes Protokollprogram zu haben (Differenzierung zwischen privaten, √∂fftenlichen Protokokllen), scheint unseren Arbeitsablauf ganz gut abzudecken

### S√∂ren:

#### Besuchte Arbeits AK‚Äôs:

- O-phase
- Beteiligung von Internationals
- Mental Health
- Thesisvorbereitung
- Diversit√§t von Pr√ºfungsformen
- Fachschaftswebsite und Techniknerderei
- kleine Fachschaft, was tun?
- Fachschafts-IT Austausch

#### O-phase:

- Inhaltlicher Austausch: andere FSten machen weniger als wir.
- gr√∂√ütes Problem: Studenten dar√ºber informieren:
    
    - √ºber Email, √ºber Flyer, √ºber Post, pers√∂nlich ansprechen
    - k√∂nnen wir Emails an alle schreiben, z.B. √ºber Frau Rennwanz, oder gibt es da Probleme mit dem Datenschutz?
    - Gruppenlink direkt in Email f√ºr WhattsApp, Matrix, Discord, Telegram
    
    - gro√üer Banner auf der Webseite
    - Kontakt formular direkt auf der Webseite + Recaptcha, somit direkt Fragen stellen
    - Cheatsheets mit den wichtigsten Infors, Campuskarte mit Icons zum zurechtfinden
- Problem: Verbreitung von Fehlinformationen
    - neue Chatserver/Gruppen werden gebildet und verbreiten die Infos
    - Wut auf Module, Petitionen gegen Module/Klausuren, ‚Ä¶
    - Erstis haben evtl. Angst aus dem Rahmen zu fallen/nicht auf dem Server willkommen zu sein

#### Beteiligung von Internationals:

- Probleme: Sprachbarriere, kurze Zeit an der Uni, Einbindung in FS l√§uft schlecht
- L√∂sungen durch Einbindung
- offizielle Dokumente und Ank√ºndigungen auf Englisch
- keine gute Erfahrungen mit FS Sitzungen auf Englisch
- Webseite mit Google translate √ºbersetzen
- Bachelorstudiengang auf deutsch, Master √ºberwiegend auf englisch
- E-Mails auf englisch
- Es gibt eine O-Phase auf deutsch und eine auf Englisch. Nach zwei Wochen sei der Kontakt zu Internationals weg. Die melden sich nur wenn es akute Probleme gibt.
- Statt zu versuchen Leute direkt in die Fachschaft zu holen, sollte eher eine Art Untergruppe gebildet werden.
- Buddyprogramm um Kontakt zu schaffen und Personen beim Einstieg zu helfen

#### Mental Health:

- Chaoscaf√©
    - TK k√∂nnte mit professioneller Hilfe unterst√ºtzen
    - dazu in Vorlesungspausen ca. 1 Monat nach Vorlesungsbeginn informieren
- 5 Minuten Pausen in den Skripten z.B. zur Bewegung, Atem√ºbung.
- H√§ngematten
- Mental Health f√ºr Mitarbeiter -> auch f√ºr Studis anbieten
- Flyer in der Mensa verteilen, beim Essen anschauen
- Plakate aufh√§ngen, auch auf Toiletten
- QR codes f√ºr Infomaterial von spezifischen Seiten
- Raum der Stille, zum runter kommen (zus√§tzlich zum Gebetsraum)
- Mental Health First Aid
    - Von Uni Sport/Campus Plus gibt es eine Initiative zur Ausbildung von Studierenden zu Ersthelfenden
    - Dies dauert zwei Tag a sechs Stunden
    - Kosten werden von der Uni √ºbernommen
    - Die Ausbilder haben den Workshop erfolgreich absolviert und hat weiterf√ºhrende Kenntnisse im medizinischen Bereich
    - [https://www.mhfa-ersthelfer.de/de/](https://www.mhfa-ersthelfer.de/de/)
    - Ziel ist, dass es in den Fachschaften Ansperechpersonen gibt
    - Man lernt z.B. einen Leitfaden, wie man mit Personen spricht, die evtl. Erkrankungen haben
    - Sensibilisierung der Helfer
- Social Media
    - Graphische Infopost mit Erklr√§ung
    - weitere Infos in weiteren Slides
    - Situation aufzeigen, welches Verhalten w√§re dort nicht normal

#### Thesisvorbereitung:

- viele haben ‚Äúwissenschaftliches Arbeiten‚Äù als neues Modul.
- lange Nacht der aufgeschobenen Hausarbeiten
- [Slides zu Literaturrecherche, Pr√§sentieren, wiss. Schreiben](https://webis.de/lecturenotes.html#lecturenotes-generic)
- [Video: LaTeX-Tutorium (20min)](https://youtu.be/KtyLezqh0FM) vom FSR

#### Buchtipp: ‚ÄúWriting for Computer Science‚Äù, Justin Zobel

#### Pr√ºfungsformen

- F# als Programmiersprache, die fast niemand kennt, damit jeder etwas Neues lernen kann und niemand sich langweilt
- beim aufbauen von Klausur konzepten sollte nicht auf ‚Äòwie schnell kann das gepr√ºft werden‚Äô aufbauen
- Fortgeschrittenen Vorlesungspr√ºfungen werden als Protfoliopr√ºfung durchgef√ºrt
- portfolio: wie bei den Kunst studierenden
    - code wird als Mappe abgegeben
    - mehr zeit f√ºr arbeit an code
    - einigerma√üen gut zu bewerten
    - _Einwurf_ nicht anwendbar auf Grundlegendenerern Vorlesungen / nicht skalierbar

#### Fachschaftswebseite

- Techniknerderei
    - Mit welcher Software l√§uft eure Webseite?
        - WordPress
            - Einfach zu benutzen (anscheinend)
        - Typo3
            - Es soll gewechselt werden
        - Static Site Generator
            - Plan Passau: [Netlify CMS](https://www.netlifycms.org/)
                - Nicht so anstrengend zu benutzen wie andere SSGs
            - Anbindung an Git
                - Wie werden gro√üe Datein auf die Seite gepackt
                    - mit CloudServer wie z.B. NextCloud und einem Link zu der Datei auf dem Server
- Arbeiten an der Server Software / √ñffentliche Dokumentation

#### Verschiedene Seiten

- [https://asta.uni-goettingen.de/](https://asta.uni-goettingen.de/)
- [https://www.fsi.uni-tuebingen.de/](https://www.fsi.uni-tuebingen.de/)
- [https://www.ifsr.de/](https://www.ifsr.de/)
- [https://fsinfo.lol](https://fsinfo.lol) | [https://fsinfo.fim.uni-passau.de](https://fsinfo.fim.uni-passau.de)
- [https://fius.de/](https://fius.de/)
- [https://fscs.hhu.de/](https://fscs.hhu.de/)
- [https://fachschaft-info.de/](https://fachschaft-info.de/)
- [https://wlan.uni-tuebingen.de/](https://wlan.uni-tuebingen.de/)
- [https://fsr.cs.uni-potsdam.de/](https://fsr.cs.uni-potsdam.de/)
- [https://studverthi.de/](https://studverthi.de/)
- [https://fsi.cs.fau.de/](https://fsi.cs.fau.de/)
    - Configs einsehbar: [https://github.com/fsi-tue/docker](https://github.com/fsi-tue/docker)
    - G√∂ttingen: Repo Mit Dokumenation: [https://gitlab.gwdg.de/asta/dnd-referat/asta-ansible](https://gitlab.gwdg.de/asta/dnd-referat/asta-ansible)
        - Secrets manamgement
            - Passw√∂rter in BitWarden
    - G√∂ttingen: FiSSG [https://gitlab.gwdg.de/fissg/fissg](https://gitlab.gwdg.de/fissg/fissg)

#### Kleien FS, was tun?

- ganz viele Veranstaltung, starke √úberschneidung mit uns.
- Studenten direkt in dem H√∂rsaal abfangen und geg. Sitzung oder VV‚Äôs nach diesen Vorlesungen anbieten, damit Personen eher dazu gewillt sind zu erscheinen und FS Arbeit kennenzulernen.
- Erstiwochenende & Fachschaftswochenende kombinieren (Spa√ü- & Teamevents, weniger Arbeit, keine Sauftour (insbesondere bei Werbung klares Statement vorher, dass es sich nicht um eine Sauftour handelt) -> so findet man auch Fachschaftsleute), mit Sauftour bespa√üt man Leute, zieht sie aber nicht in die Fachschaft
- Leute bleiben eher, wenn eine freundschaftliche Beziehung vorhanden ist
- Leute ohne Aufgabe verschwinden tendenziell wieder
    - integrieren, sodass sie bleiben und dann, wenn Aufgaben anstehen, Tasks verteilen
- Catch-Events eher sp√§ter (z.B. Drittsemester), weiter oben ansetzen,  
    erfahrende Studis sind eher motiviert bei der FS mitzuwirken.

#### FS-IT

- viel Techniknerderei
- Aachen hat mal in einem AK √ºber ihr Protokoll-system gesprochen
    - [https://git.fsmpi.rwth-aachen.de/protokollsystem/proto3](https://git.fsmpi.rwth-aachen.de/protokollsystem/proto3)
        - Hat in der Front-End UI eine Dokumentation zur Syntax und Einrichtung

### Jules

- Aks
    - Akkredditierung f√ºr Anf√§nger:innen
        - Kathy ist jetzt Fakult√§tsratsvorstand
        - Fakult√§tsratswahlen stehen an
    - Praxisanteil im Studium
        - wie erh√∂hen?
        - Dorn im Auge: Theoretische Informatik
        - Jules ist im Austausch mit Mareike, wie man mehr praxisbezogene Aufgaben ins Modul einbauen kann
        - Berufsvorbereitung an der Uni

### Kathy

- Aks
    - Tarifvertr√§ge f√ºr SHK
        - Kontakt mit Ver.di
        - HHU zahlt vergleichsweise viel
            - HHU stellt f√ºr 4 Monate durchschnittlich an, andere sind 6 Monate
        - Bei Erh√∂hung der L√∂hne sollten die SHKs automatisch davon profitieren

### David

- Aks
    - Abschlussarbeiten
        - verschieden Unis haben unterschiedliche M√∂glichkeiten zur Themenwahl zu kommen
            - Messen wo Profs ihre Themen anbieten
            - Pr√ºfungsamt schreibt Profs an und Profs m√ºssen Abschlussthema vergeben
            - Workshops/ Module, welche flie√üend in Abschlussthemen √ºbergehen
    - Thesisvorbereitung
        - √§hnlich wie Abschlussarbeiten AK
        - R√ºcksprache mit den Dozent:innen halten - Schon was vorbereiten bevor man mit denen redet
    - Diverse Pr√ºfungsformen
        - siehe oben
    - Monitoring Lehrqualit√§t
        - Wie handhaben andere Unis Monitorung?
            - Viele Unis machen das wie wir, mit evaluationen am Ende der Veranstaltungen im Semester
            - Es gibt meist wenig Ver√§nderung. (Unsere Evaluationsbeauftragten machen keinen guten Job)
        - Lehrpreise attraktiver gestalten ?
            - Dozierende, die Interesse daran haben eine gute Lehre zu halten machen sowieso einen guten Job. Jenen den das egal ist eher nicht
    - Nachhaltigkeit
        - Unis sollen Module √ºber die Nachhaltigkeit in der Informatik anbieten
    - Fachschaften wieder aufbauen
        - Nach Corona sind viele Fachschaften zusammengefallen
        - Viel weniger R√§te bei anderen Fachschaften
        - Was kann man dagegen machen?
            - Mehr Pr√§senzveranstaltungen der R√§te
            - Coole Werbung
    - Klimagerechtigkeit in der Informatik
        - Wenig Forschung in dem Thema bei den Informatik Studieng√§ngen
        - Etwa 7% des gesammten CO2-Austo√ües kommt von der IT
        - Mehr energiesparende Ger√§te
        - Mehr Forschung zum Thema
        - Mehr Lehre zum Thema
        - Mehr Diskussionen zu dem Thema

### Random

- Abschlussplenum ging bis halb vier Morgens
- Anfangsplenum war nicht viel k√ºrzer
- Schlafmangel war allgegenw√§rtig

## Top 8 : (Unter Ausschluss der √ñffentlichkeit)

## Top 9 : Verschiedenes

### Veranstaltungen

**Magic-Spieleabend** diese Woche Freitag.

**In Social Media nochmals ank√ºndigen.**

### FS aufr√§umen

Die FS sieht aus wie Sau. Es muss dringend aufger√§umt werden. Und bitte achtet in Zukunft mehr auf die Sauberkeit. Eisstiele und Salz auf dem Boden m√ºssen wirklich nicht sein.

### Sonstiges

* * *

Beschluss bis zu **XX**‚Ç¨

Abstimmung:  
Keine Gegenstimmen. Keine Enthaltungen. Einstimmig angenommen.

/poll1 question:Test  
/poll1 question:Question options:Options~Options2
