---
title: "VV-Protokoll vom 2022-05-25"
categories:
  - "protokolle"
author: "dekus101@hhu.de"
---

### Anwesenheitsliste

#### Anwesende Räte:

- Alex Wantz (online)
- David Radermacher (online)
- Gorden Wunderlich
- Florian Schubert (online)
- Julia Block (online)
- Julia „Jules“ von Busch (online)
- Lian Remme
- Katharina „Kathy“ Lantzke (online)
- Niklas Pingel
- Steffen Heß

#### Abwesende Räte:

- Erik Ludwig

#### Entschuldigte Räte:

- Dennis Kuschke _(dauerhaft entschuldigt)_
- Luca Barden
- Marcel „Markal“ Gerken
- Marcel Thiel _(dauerhaft entschuldigt)_
- Pascal Densborn _(dauerhaft entschuldigt)_
- Sophia Louise Pastow :crown: _(dauerhaft entschuldigt)_
- Sören Stölting

#### Gäste

- Nemo :fish: (online)
- Sara :fire:
- Patrick :older_man:

## Top 0 : Regularia

- Protokollant: Steffen
- Redeleitung: Lian
- Startzeit: 14:44
- Endzeit: 15:38
- Wir sind mit 12 Studierenden unter Vorbehalt beschlussfähig
- Wir nehmen die unten aufgelistete Topliste einstimmig an
- Wir nehmen das Protokoll der letzten Sitzung einstimmig an

## Top 1 : Berichte Mail und Post

### Berichte

#### Spieleabend

Waren im Peak 50 Leute. War sehr schnell sehr voll. War entsprechend etwas stressig beim Aufbau/Anfang, weil Steffen damit absolut nicht gerechnet hat. Kosten bei 55€  
Abbau so gg Mitternacht, Raum abgeschlossen so um 1 Uhr rum.

Bio hat Snacks beigesteuert, waren nur ~5 Bios da. Die restlichen 45 kamen also von uns. Werbung über Insta scheint viele zu erreichen, also da in Zukunft frühzeitig posten!

Entsprechend sollten wir auch den 51er wieder mitbuchen (vlt auch den 55er, weil besser erreichbar?)

#### FSVK vom 17.05.

Sara übernimmt Pascals Job:

- FSRef zieht um. Braucht Hilfe. Zeitpunkt ist ungewiss
- Wegen dem 9€ Ticket sollen wir eine Rückzahlung des Semestergeldbeitrags bekommen
- Sanktionsliste für Räte
  - Abwahl von Räten soll nicht möglich sein
  - Awareness-Schulung soll nicht verpflichtend werden
  - Es soll jeder Selbstregularia unterschreiben, dass er die Sanktionsliste annimmt.
- Vita hat jetzt bis 18:30 offen

### Mail

Keine

### Briefpost

Hat niemand nachgeschaut.

## Top 2 : Werbung auf Spieleabend

Hatten wen der Gratis-Snacks gesponsert hat auf dem Spieleabend und auch auf social Media ne Story gemacht, dass der da ist und hat auch auf der Veranstaltung nochmal auf die Produkte hingewiesen. Kam so im Gesamten nicht gut an, muss nicht nochmal.

Feedback zu den Snacks selber scheint auch eher unterwältigend gewesen zu sein, also keine Addition zu unserem Kiosk.

Es ist derzeit noch eine Vorlesung mit einer anderen Firma geplant. Die wird sich da auch vorstellen wollen. Sollen wir denen irgendwelche Einschränkungen machen oder ist die Idee, dass eine Firma was für die Lehre hält und sich im Gegenzug dafür vorstellt, eher doof?

Es bestehen prinzipiell keine Bedenken bei dem Vortrag. Die sollen uns aber vorab noch einen Zeitplan der Veranstaltung schicken.

Vorlagen allgemein:

- Dürfen auf Veranstaltungen nicht auf Leute zugehen
- Präsenz überhaupt ist kritisch
- Mit dem gesamten Rat vorher absprechen

## Top 3 : Finanzbeschluss: 800€ für InPhiMa Halbweihnachtsgrillen

Lian — 04/05/2022  
Afaik gab es auf dem letzten Tripper Diskussionen darüber, ob wir fürs Grillen am 24.06. 500€ oder 800€ beschließen sollten (?). Um mal kurz als Kassenwart da was zu zu sagen:  
Kurze Version: Falls eine FS denkt, 800€ sind zu teuer, beschließt bitte 500€, und wenn das mindestens eine FS tut, dann ist das Budget 500€.

Lange Version:  
Wir haben bisher in diesem Jahr 1637,35€ ausgegeben (1370,80€ SoSe ESAG, 40€ an die Chemie, 226,55€ für die Wahl).  
Wenn wir bei den angestrebten 7k Ausgaben für die InPhiMa pro Jahr bleiben, und davon ausgehen, dass die WiSe 5k kostet, der Jahresabschlussabend 300€, das Erstiwerfen 300€ und die zweite Wahl so viel wie die erste (bzw. sagen wir 250€, das ist runder und ein bisschen nach oben korrigiert), haben wir noch 5850€, die auf uns zukommen.  
So gesehen haben wir gar nichts mehr für noch ein Grillen.  
AAaaaaber

1. Gehe ich davon aus, dass die Winter-ESAG durch das Theater jetzt günstiger wird
2. Sind die 7k ja auch nicht fest, solange alle FSen auch mit mehr einverstanden wären

Meine persönliche Meinung ist, solange sich alle FSen des Risikos, dass wir am Ende mehr als die Hälfte ihres Haushaltes (7k) für die InPhiMa brauchen, bewusst sind und dementsprechend 800€ beschließen, sind die kein Problem. Zumal ein Grillen mitten im Sommer vmtl sehr attraktiv für Studierende sind und wir ja für Studierende Sachen anbieten sollen/wollen xD

Bitte macht euch darüber Gedanken, ob 800€ okay sind, und wenn nicht, beschließt alternativ 500€  
Und wenn min. eine FS 500€ sagt, sind es 500€

Hiermit soll beschlossen werden, dass 800€ vom InPhiMa Konto für’s Grillen ausgegeben werden dürfen.

---

Beschluss bis zu 800€

Abstimmung:  
Keine Gegenstimmen. Keine Enthaltungen. Einstimmig angenommen.

/poll1 question:Halbweihnachtsgrillen

## Top 4 : USB-C Ladekabel und Netzstecker

> David - 19/05/2022  
> Wir haben gerade die Situation in der Fachschaft, dass wir nun zwei schicke USB-C Netzstecker haben, aber nur Lightning zu USB-C Ladekabel.
>
> Weiterhin: Wollen Menschen ihr Handy/Tablet/Laptop laden, besitzen wir nur zwei USB-A Netzstecker hierfür, mit jeweils nur 5W, was doch etwas wenig ist.  
> Daher schlag ich vor drei (bzw. je nach Erachten mehr) [USB-C zu USB-C Ladekabel](https://pad.hhu.de/bmvd83T2Snyoa51e1z5y6Q#) zu kaufen, sowie einen weitern [USB-C Netzstecker](https://www.amazon.de/Anker-Ladeger%C3%A4t-Schnellladeleistung-Technologie-Kompatibel-Schwarz/dp/B094QKV6S8/ref=pd_sbs_sccl_4_2/260-9380308-3958265?pd_rd_w=QS8zT&pf_rd_p=7f94352d-8ab6-4a04-85b6-19c91c345217&pf_rd_r=GV2HXD6E1RVCNJWZH0M1&pd_rd_r=881c7a56-c669-48ba-ba28-18792531ecb1&pd_rd_wg=UDshM&pd_rd_i=B094QKV6S8&th=1), welchen man evtl. auch nutzen kann um Laptops zu laden.

---

Vertagt weil Tonqualität der Online-Teilnehmer, von denen der TOP angestoßen wurde, zu schlecht ist, um darüber ausführlich zu diskutieren.

## Top 5 : Reakkreditierungsbericht

Der reakkreditierungsbericht ist da. Die zentralen Punkte und Forderungen des Berichtes sind:

- Die offiziellen Dokumente, z.B. Modulhandbücher, müssen aktuell und richtig sein.
- Das Programm der HHU sollte breiter gefächert sein, insbesondere ethische Aspekte und Themen wie HCI, IT-Sicherheit und Modellierung sollten abgedeckt werden.
- Die Angebote für Auslandsaufenthalte und Berufspraktika sollten ausgeweitet und besser kommuniziert/beworben werden. Modulbeschreibungen sollen auch auf Englisch verfügbar sein.
- Die Prüfungsformen sollen unterschiedlicher gestaltet werden und dem Lernziel der Module entsprechen (nicht nur Klausuren und mündl. Prüfungen, sondern auch Praktika, Hausarbeiten…).
- Die Bemühungen zur Verbesserung der Lehre durch die neue PO und Anstellung von Academic Teachern wurde gelobt.
- Insbesondere wird immer wieder erwähnt, dass der Studiengang studierbar sein muss, und zwar in Regelstudienzeit. Hier hat die Kommission besonders Propra hervorgehoben und darauf hingewiesen, dass das Modul nicht dem Aufwand von 10 CP entspricht.

---

Wir wurden nach einem Statement gefragt. Ich habe mal eins vorverfasst, dass spätestens morgen an Schötti gehen soll. Deswegen wäre es nice, wenn wir auf der Sitzung kurz darüber reden können, ob das so okay ist.

---

Die Empfehlungen der Kommission bzgl. dem Ausbau der Lehrinhalte stimmen wir zu. Insbesondere die Nachfrage nach dem Thema IT-Sicherheit wurde von Studierenden uns gegenüber häufiger geäußert, und ein Wahlpflichtmodul dazu wäre wünschenswert - in dem das Thema auch vertiefter behandelt wird, als es im Modul “Betriebssysteme und Systemprogrammierung” der Fall ist.

Die Kritik an den Programmierpraktikums-Modulen möchten wir ausdrücklich unterstützen. Propra ist das Modul, zu dem wir aus der Studierendenschaft mit Abstand am häufigsten Kritik hören, insbesondere bezogen auf die Zeit, die das Modul kostet. Hier möchten wir darauf hinweisen, dass Studierende auch häufiger andere Module, gerade Mathemodule, nicht hören um den Zeitaufwand von Propra bewältigen zu können. D.h., selbst wenn die Daten wiedergeben, dass eine Person aufgrund von verspätet gehörten Mathemodulen die Regelstudienzeit nicht einhalten konnte, kann das ursprünglich an Propra liegen.

Was im Reakkreditierungsbericht nicht erwähnt wurde, wir aber auch deutlich machen möchten, ist der Umstand, dass das Praktikum am Ende von Propra 2 für Berufstätige Studierende ein großes Problem darstellt. Insbesondere ein Problem ist hier die fehlende Möglichkeit, zwischen Vormittags- und Nachmittagsterminen zu wählen. Erfahrungsgemäß wird diese Kritik, wenn innerhalb des Moduls geäußert, damit abgewiesen, dass die Studierenden ein Vollzeitstudium absolvieren und dementsprechend eine etwaige Arbeitsstelle hinter ihr Studium anstellen müssen. Ganz abgesehen davon, dass der Bachelor Informatik auch als Teilzeitstudium angeboten wird, gibt es aber viele Studierende, die arbeiten müssen, um sich finanzieren zu können, und im Zweifel das Propra 2 Praktikum deswegen hinten anstellen müssen, wodurch es zu einer Verzögerung von mindestens einem Jahr kommt (insofern das Praktikum im nächsten Jahr mit dem Beruf vereinbar ist). Hier wäre eine größere Wahlfreiheit bzgl des Termins eine immense Entlastung für Studierende, die ohnehin schon wegen eines nötigen Berufs zusätzlich belastet sind.

Die Belastungen und Barrierefreiheit des Studiengangs für Studierende mit Behinderungen oder chronischen Erkrankungen wurde im Bericht ebenfalls kurz angesprochen. Hier würden wir gerne noch hinzufügen, dass jede Möglichkeit, den Studiengang online und asynchron zu studieren, eine Entlastung für Studierende darstellt und wir uns deswegen wünschen, dass das weiter gefördert und unterstützt wird.

Ergänzung:

- Das Studium muss insofern planbarer werden, dass auch über mehrere Semester hinaus das Studium planbar sein muss und nicht nur für das nächste Semester. Das betrifft insbesondere die Planung der Wahlpflichtmodule und eines Auslandssemesters.
- Wir unterstützten explizit die Nutzung von alternativen Prüfungsformen. ProPra2 zB hat während Corona gezeigt, dass dieses Modul ohne Klausur abgeschlossen werden kann. Wir würden uns darüber freuen, wenn das Praktikum selber als Prüfungsform umgesetzt wird.
- Klausuren für ein Semester sollten nicht nach Beginn des nächsten Semesters stattfinden (siehe ProPra)

## Top 6 : Brettspiele

Wir haben jetzt schon Brettspiele an die Physik, Mathe, NaWi und Geschichte ausgegeben. Sonst hat sich noch keiner gemeldet.

Wie wollen wir mit den restlichen Spielen verfahren, wenn sich für die keine FSen mehr melden?

Dürfen im nächsten Schritt an Privatpersonen abgegeben oder gespendet werden. Dafür mal nen öffentlichen Post machen.

## Top 7 : Verschiedenes

### Veranstaltungen

**Saboteur Turnier** diese Woche Freitag.  
**Magic-Abend** nächste Woche Freitag.

_**In Social Media nochmal ankündigen.**_

### Sonstiges

@FrauenDieAnwesendSind:HalloSara(UndJulia): Es gibt Bemühungen von der Uni Frauen in der Math.Nat. mehr zu unterstützen. Für mehr Infos mal Janine Golov anschreiben.

Nemo hat keine Zeit mehr für die WE. Wir brauchen einen neuen Vertreter.
